臺灣桃園地方法院民事簡易判決　　　 110年度桃簡字第1216號
原　　　告　MS.ROBINGAH(阿雅)

被　　　告　日信國際開發股份有限公司

法定代理人　許勝雄　
訴訟代理人　顏如玉　
上列當事人間請求確認本票債權不存在事件，本院於民國110 年
10 月26日言詞辯論終結，判決如下：
    主      文
確認被告所持有如附表所示之本票，對原告之本票債權不存在。
被告應將如附表所示之本票返還予原告。
訴訟費用由被告負擔。
    事實及理由
一、按確認之訴非原告有即受確認判決之法律上利益者，不得提
    起。所謂即受確認判決之法律上利益，係指法律關係之存否
    不明確，原告主觀上認其在法律上之地位有不安之狀態存在
    ，且此種不安之狀態，能以確認判決將之除去者而言，若縱
    經法院判決確認，亦不能除去其不安之狀態者，即難認有受
    確認判決之法律上利益，最高法院52年台上字第1240號判決
    可資參照。查本件被告執原告所簽如附表所示之本票（下稱
    系爭本票），向本院以110 年度司票字第1991號事件聲請裁
    定准予強制執行在案，惟原告否認系爭本票債權之存在，則
    兩造間就系爭本票債權是否成立，對原告之法律地位有受侵
    害危險之虞，此危險得以確認判決除去之，是原告提起本件
    確認之訴，應有確認利益。
二、原告主張：被告持有之系爭本票，其上發票人之簽名及指印
    非為原告所簽或捺印，係他人所偽造，爰依法提起本件訴訟
    ，請求確認系爭本票債權不存在，並依民法第179 條之法律
    關係請求被告應將系爭本票返還予原告等語。並聲明：（一
    ）確認被告持有原告所簽發系爭本票債權不存在。（二）被
    告應將系爭本票返還予原告。
三、被告則以：原告將其護照、居留證借給朋友，原告的長相確
    與借款人的照片不同，故認諾本件原告請求等語。
四、按當事人於言詞辯論時為訴訟標的認諾者，應本於其認諾為
    該當事人敗訴之判決，民事訴訟法第384 條定有明文。又所
    謂為訴訟標的之認諾，乃指被告對于原告依訴之聲明所為關
    於某法律關係之請求，向法院為承認者而言，其承認須於言
    詞辯論時為之，始生訴訟法上認諾之效力。且被告在言詞辯
    論時為訴訟標的之認諾，法院即應不調查原告主張為訴訟標
    的之法律關係是否果屬存在，而以認諾為該被告敗訴之判決
    基礎（最高法院44年台上字第843 號、45年台上字第31號判
    決意旨參照）。查被告既於本院言詞辯論時為訴訟標的認諾
    之表示（參見本院卷第24頁），揆諸前揭說明，本院即應本
    於被告之認諾而為被告敗訴之判決。從而，原告訴請確認被
    告持有系爭本票，對原告之本票債權不存在，為有理由，應
    予准許。又被告持有系爭本票之法律上原因已不存在，原告
    自得依不當得利法律關係請求被告返還系爭本票。
四、綜上所述，原告請求確認系爭本票債權不存在，被告應返還
    系爭本票予原告，為有理由，應予准許。
五、訴訟費用負擔之依據：民事訴訟法第78條。
中    華    民    國   110    年    11    月    19    日
                  桃園簡易庭  法  官  陳容蓉
以上為正本係照原本作成。
如不服本判決，應於送達後20日內，向本院提出上訴狀並表明上
訴理由，如於本判決宣示後送達前提起上訴者，應於判決送達後
20日內補提上訴理由書（須附繕本）。
如委任律師提起上訴者，應一併繳納上訴審裁判費。
中    華    民    國   110    年    11    月    19    日
                              書記官  王翰揚
 附表：
┌───────┬──────┬───────┬─────┐
│    發票日    │  票面金額  │    到期日    │  發票人  │
│   （民國）   │ （新臺幣） │   （民國）   │          │
├───────┼──────┼───────┼─────┤
│110 年2 月25日│5 萬4,592 元│110 年4 月17日│   原告   │
└───────┴──────┴───────┴─────┘